臺灣桃園地方法院民事簡易判決
111年度桃簡字第1337號
原      告  蘇詩涵  
被      告  張亮亮  
上列當事人間請求損害賠償事件，原告就本院111年度金訴字第1
5號刑事案件提起附帶民事訴訟（111年度附民字第263號），業
經本院刑事庭裁定移送前來，本院於民國111年11月2日言詞辯論
終結，判決如下：
    主    文
一、被告應給付原告新臺幣263,551元，及自民國111年7月24日
    起至清償日止，按週年利率5％計算之利息。
二、訴訟費用由被告負擔。
三、本判決得假執行。
    事實及理由
一、原告主張：被告張亮亮依通常社會生活經驗可知金融帳戶係
    個人信用之重要表徵，一般人自行申請金融帳戶使用係輕而
    易舉之事，他人無故取得他人金融帳戶使用常與財產犯罪相
    關，而可預見將自己之金融帳戶提供予他人使用，可能因此
    幫助他人作為收取不法款項之用，進而掩飾或隱匿他人實施
    財產犯罪所得，竟仍於民國109年11月初某日，在桃園市○○
    區○○○路0段000號之台新商業銀行桃園分行前，將其申辦之
    台新商業銀行帳號000-00000000000000號帳戶（下稱台新帳
    戶）之提款卡、存摺以新臺幣（下同）20,000元之代價，交
    付予他人並當面告知密碼，嗣該人及所屬之詐欺集團成員取
    得台新帳戶之存摺、提款卡及密碼後，於109年下旬某日起
    至110年1月6日16時57分許前某時，向原告佯稱可透過線上
    系統投資比特幣以獲取報酬云云，致原告陷於錯誤，而分別
    於110年1月6日16時57分許、1月7日13時18分許、1月7日13
    時21分許，依指示各匯款188,551元、50,000元及25,000元
    至台新帳戶內，嗣由詐欺集團某不詳成員持台新帳戶之提款
    卡及密碼將上開款項提領殆盡。為此，爰依民法侵權行為之
    法律關係提起本件訴訟等語。並聲明：㈠被告應給付原告263
    ,551元，及自起訴狀繕本送達翌日起至清償日止，按週年利
    率5％計算之利息。㈡請依職權宣告假執行。
二、被告則以：我在刑事案件中說的都是假的，我當初係在網路
    上認識綽號「小虎」之張生民，他說他的帳戶是警示帳戶，
    所以要我將台新帳戶資料提供給他使用，我沒有詐騙原告等
    語，資為抗辯。並聲明：原告之訴駁回。
三、本院得心證之理由：
　㈠按故意或過失，不法侵害他人之權利者，負損害賠償責任。
    故意以背於善良風俗之方法，加損害於他人者，亦同；數人
    共同不法侵害他人之權利者，連帶負損害賠償責任。不能知
    其中孰為加害人者亦同。造意人及幫助人視為共同行為人，
    民法第184 條第1 項、第185 條分別定有明文。又共同侵權
    行為之成立，必共同行為人均已具備侵權行為之要件，且以
    各行為人故意或過失不法之行為，均係所生損害之共同原因
    （即所謂行為關連共同），始克成立。而民法第185 條第2 
    項所稱之幫助人係指於他人為侵權行為之際，幫助該他人使
    其易於遂行侵權行為者，幫助人對於幫助行為須有故意或過
    失，且被害人所受損害與幫助行為亦具有相當因果關係，始
    可視為共同行為人而須與行為人連帶負損害賠償責任，有最
    高法院107年台上字第2436號判決可資參照。
　㈡被告前將申設之台新帳戶資料提供與他人使用，後原告於上
    開時、地，因受詐欺集團成員以前開不實之投資獲利方案所
    騙，而共匯款263,551元至台新帳戶，旋由詐欺集團某不詳
    成員將上開款項提領殆盡等情，有台新帳號交易明細紀錄、
    郵政跨行申請書及通訊軟體對話紀錄截圖等（見臺灣桃園地
    方檢察署偵字第21221號卷，第11-15頁、第91-99頁、第119
    -168頁）在卷可稽，復為被告所未爭執（本院桃簡卷35頁）
    ，是此部分之事實，應先堪以認定。
　㈢依照目前金融機構接受客戶申請一般存款帳戶之現況，絕大
    多數未有條件限制，亦無需要任何費用，即可辦理金融帳戶
    使用，因此，如非基於特殊事由，實無使用他人金融帳戶之
    必要。而金融機構帳戶事關存戶個人財產權益之保障，具個
    人專屬性，若與存戶之金融卡及密碼結合，私密性更高，倘
    有不明來源金錢存入，將攸關個人法律上之責任，故除非與
    本人具密切親誼或信賴關係者，難認有何流通使用之可能，
    一般人均有妥為保管防阻他人任意使用之認識，縱偶因特殊
    情況須將金融卡及密碼交付他人，亦必深入瞭解對方之背景
    、可靠性及用途，確認無誤後方提供使用，始符常情。經查
    ，被告於上開刑事案件之偵查中均供認：我當初係用台新帳
    戶資料換取2筆借款不用清償之利益等語（見臺灣桃園地方
    檢察署偵字第18909號卷第9-12頁、第95-97頁），復於刑事
    案件之審理過程中供稱：對方說給他金融帳戶資料，我就可
    以賺到20,000元，所以我就把台新帳戶資料提供給他等語（
    見本院金訴卷第62-63頁），再參酌被告於本院詢問時自陳
    ：我是在網路上認識對方，我不知道對方是作什麼的，我也
    不知道對方的詳細地址，我也不知道為什麼對方的金融帳戶
    會是警示帳戶等語（見本院桃簡卷第35頁背面），被告對於
    對方之基本資料一無所悉，亦知悉對方之金融帳戶已因故遭
    金融機構列為警示帳戶，卻仍疏於防範、確認，而任意將台
    新帳戶資料提供與對方使用，足見被告顯有過失無疑。
　㈣至被告於本案言詞辯論期日雖以前詞置辯，並改稱對方是綽
    號「小虎」之張生民等語（見本院桃簡卷第35頁背面），此
    雖與被告上開於警詢、偵查中之陳述大相徑庭，惟關於台新
    帳戶資料係為獲取利益而交予他人使用等節，被告自警詢、
    偵查中起至刑事案件之審理時，均供述一致；復參以被告已
    將相關之對話紀錄刪除（見本院金訴卷第64頁），且於本院
    詢問為何在刑事案件中說謊時，被告又覆以：沒有這件事情
    等語（見本院桃簡卷第35頁背面），此外，被告復未提出任
    何事證以實其說，顯見被告上開所辯應屬臨訟飾卸之詞，不
    足採信。則原告請求被告給付263,551元，洵屬有據，應予
    准許。
四、又給付無確定期限者，債務人於債權人得請求給付時，經其
    催告而未為給付，自受催告時起，負遲延責任。其經債權人
    起訴而送達訴狀，或依督促程序送達支付命令，或為其他相
    類之行為者，與催告有同一之效力。遲延之債務，以支付金
    錢為標的者，債權人得請求依法定利率計算之遲延利息；應
    付利息之債務，其利率未經約定，亦無法律可據者，週年利
    率為5 ％，民法第229 條第2 項、第233 條第1 項前段及第2
    03 條分別定有明文。經查，本件原告對被告之損害賠償債
    權，係以支付金錢為標的，無確定期限，又未約定利息，則
    被告均應自受催告時起，負遲延責任。是原告就上述得請求
    之金額，併請求自起訴狀繕本送達被告之翌日即111年7月24
    日起（於111年7月13日寄存送達桃園市政府警察局蘆竹分局
    大竹派出所，見本院桃簡卷第13頁）至清償日止，按年息5 
    ％計算之利息，洵屬有據。
五、綜上所述，原告依民法侵權行為之法律關係，請求被告給付
    如主文第1 項所示，為有理由，應予准許。
六、本件原告勝訴部分，係就民事訴訟法第427 條適用簡易訴訟
    程序所為被告敗訴之判決，依同法第389 條第1 項第3 款之
    規定，應依職權宣告假執行。
七、本件事證已臻明確，兩造其餘主張、陳述及所提之證據，經
    審酌判決結果並無影響，爰不逐一論述，附此敘明。
八、訴訟費用負擔之依據：民事訴訟法第78條。　　
中　　華　　民　　國　　111 　年　　11　　月　　18　　日
                  桃園簡易庭  法  官  顏嘉漢
以上為正本係照原本作成。
如不服本判決，應於送達後20日內，向本院提出上訴狀並表明上
訴理由，如於本判決宣示後送達前提起上訴者，應於判決送達後
20日內補提上訴理由書（須附繕本）。
如委任律師提起上訴者，應一併繳納上訴審裁判費。   
中　　華　　民　　國　　111 　年　　11　　月　　18　　日
                              書記官  楊上毅